【裁判字號】    98,審事聲,59
【裁判日期】    980423
【裁判案由】    拍賣抵押物
【裁判全文】
臺灣臺北地方法院民事裁定            98年度審事聲字第59號
再  抗告人  乙○○原名陳葉）.
非訟代理人  林順益律師
相  對  人  甲○○
上列再抗告人因拍賣抵押物事件，對於民國98年3月5日本院裁定
提起再抗告，本院裁定如下：
    主  文
再抗告駁回。
再抗告程序費用新臺幣壹仟元由再抗告人負擔。
    理  由
一按對於抗告法院之裁定再為抗告，僅得以其適用法規顯有錯誤
  為理由，並經原法院之許可者為限；前項許可，以原裁定所涉
  及之法律見解具有原則上之重要性為限；為裁判之原法院認為
  不應許可者，應以裁定駁回其抗告，此觀非訟事件法第45條第
  3項、第4項、同條第5項準用民事訴訟法第436條之3第3項之規
  定即明。而所謂適用法規顯有錯誤，係指確定裁判所適用之法
  規顯然不合於法律規定，或與現尚有效之判例、解釋顯然違反
  者而言，不包括認定事實錯誤、取捨證據失當、判決不備理由
  及在學說上諸說併存致發生法律上見解歧異等情形在內。至所
  謂原則上之重要性，係指該再抗告事件所涉及之法律問題，意
  義重大而有加以闡釋之必要者而言。
二本件再抗告意旨略以：
  (一)系爭最高限額抵押權所擔保之債權確定期日為民國126 年12
    月3 日，相對人於該確定期日尚未屆至前，即以與上開抵押
    權無關之系爭本票，列為本件聲請拍賣抵押物之擔保債權，
    顯非妥適。系爭本票既不在本件抵押權所擔保債權之範圍，
    原裁定准予拍賣抵押物，顯有未按卷內資料審查之違失，而
    有證據理由上矛盾之當然違法。
  (二)按不動產物權依法律行為而取得設定喪失及變更者，非經登
    記，不生效力，為民法第758 條所明定。此一物權登記生效
    要件，於裁定拍賣抵押物之非訟事件，亦應有其適用。原裁
    定捨登記之抵押權設定契約書所記載之原債權確定期日，另
    謂該約定僅為原債權確定事由之一，已涉及物權登記生效要
    件之重要法律原則等語。
三經查再抗告意旨僅重述其抗告理由，並未具體說明原裁定有何
  適用法規顯有錯誤之情事，且系爭本票債權是否為系爭最高限
  額抵押權擔保效力所及，衡情應屬於抗告法院認定事實之職權
  行使問題，核與適用法規是否顯有錯誤無涉。至最高限額抵押
  權所擔保之原債權確定事由，於民法第881條之12第1項規定甚
  明，該條文之適用所涉及之法律問題，亦無意義重大而有闡釋
  必要之原則上重要性，揆諸前開說明，本件再抗告為不合法，
  應予駁回。
四依非訟事件法第45條第5項、第21條第2項、第24條第1 項，民
  事訴訟法第436條之3第3項、第78條，裁定如主文。
中    華    民    國    98    年    4     月    23    日
                  民事第六庭    審判長法  官  劉坤典
                                      法  官  許純芳
                                      法  官  陳婷玉
以上正本係照原本作成
如不服本裁定應於送達後10日內向本院提出抗告狀，並繳納抗告
費新臺幣1,000元
中    華    民    國    98    年    4     月    23    日
                                      書記官  曾靖雯


司法院資訊處製作；財團法人民間司法改革基金會備份。
